hyph-ca-new.tex
% rules for aguar
.agú3a
.agú3o
.agú3u
.agú3e
.agu3a
.agü3e
.agü3i
.agu3o % GDLC form
.agu3à
.agü3í
.agu3ï
.agü3é
-agú3a
-agú3o
-agú3u
-agú3e
-agu3a
-agü3e
-agü3i
-agu3o % GDLC form
-agu3à
-agü3í
-agü3é
% exceptions
.agu4ant
-agu4ant
.agu4ait
-agu4ait

.l'6s5p
.l'6s5c
.l'6f5t
.d'6s5p
.d'6s5c
.d'6f5t
.n'6

% Casos necessaris per a l'escriptura, però no per a la divisio de síl·labes
% IGNORE. A partir d'aquí s'han d'ignorar per a divisió sil·làbica
.l'8s8p
.l'8s8c
.l'8f8t
.d'8s8p
.d'8s8c
.d'8f8t
n'8hi
-o4est.
6cul.
6culs.
6puta.
6putes.
sud-a4
nord-a4
sud-e4
nord-e4
sud-o4
nord-o4
}
